# 将自产的产品卖给子公司的总承包商是否可以视为已实现不进行抵消

提问人：zsmj 时间：2020-05-18 10:41:00
陈老师，请教您个问题，母公司将自产的产品卖给子公司的生产线的总承包商用于子公司的生产线建造，在公司合并层面是否可以不抵消视为已实现。还是要按照实质将资产产品用于在建工程进行抵消

回答人：chenyiwei
理论上，如果能够证明“将商品卖给该承包商”和“该承包商将该商品用于子公司的工程”是完全独立的亮相交易，且分别按各自的公允价值成交，例如该商品属于存在活跃市场的通用商品，存在多个供应商或客户等，则是可以作为两项非一揽子交易分别核算的。但在实务中，要获取这两项交易完全没有关联的证据难度很大，因此基于谨慎原则，建议在母公司合并报表层面将前一笔交易的销售利润和对应的子公司工程成本予以抵销处理。

提问人：zsmj 时间：2020-05-19 08:16:00
陈老师这么说是可以确认收入的对吧，而不是把这项交易看作是售后回购，或者是将自产的产品用于在建工程不确认收入

回答人：chenyiwei
理论上可以，但实务中难度和风险较大。